Condfig:  hfst:    Gen: ../../../src/generator-gt-norm.hfst    Morph: ../../../src/analyser-gt-norm.hfst  xerox:    Gen: ../../../src/generator-gt-norm.xfst    Morph: ../../../src/analyser-gt-norm.xfst    App: lookupTests:    Verb - miywâsin - help : # Wolvengrey VIIn        miywâsin+V+II+Ind+Prs+3Sg:  miywâsin     miywâsin+V+II+Ind+Prs+3Pl:  miywâsinwa     miywâsin+V+II+Ind+Prs+4Sg:  miywâsiniyiw     miywâsin+V+II+Ind+Prs+4Pl:  miywâsiniyiwa          PV/e+miywâsin+V+II+Cnj+Prs+3Sg:  [ê-miywâsik, êmiywâsik]     PV/e+miywâsin+V+II+Cnj+Prs+3Pl:  [ê-miywâsiki, êmiywâsiki]     PV/e+miywâsin+V+II+Cnj+Prs+4Sg:  [ê-miywâsiniyik, êmiywâsiniyik]     PV/e+miywâsin+V+II+Cnj+Prs+4Pl:  [ê-miywâsiniyiki, êmiywâsiniyiki]          miywâsin+V+II+Fut+Cond+3Sg:  miywâsiki     miywâsin+V+II+Fut+Cond+3Pl:  miywâsikwâwi     miywâsin+V+II+Fut+Cond+4Sg:  miywâsiniyiki     miywâsin+V+II+Fut+Cond+4Pl:  miywâsiniyikwâwi